臺灣新竹地方法院刑事判決
111年度易字第785號
公  訴  人  臺灣新竹地方檢察署檢察官
被      告  許倨議




上列被告因妨害自由等案件，經檢察官提起公訴（111年度偵緝
字第877號、878號），被告於本院準備程序中，就被訴事實為有
罪之陳述，經本院告知被告簡式審判之旨，並聽取檢察官及被告
之意見後，進行簡式審判程序，並判決如下：
    主  文
許倨議犯強制罪，共貳罪，各處拘役參拾日，如易科罰金，以新
臺幣壹仟元折算壹日。應執行拘役伍拾日，如易科罰金，以新臺
幣壹仟元折算壹日。
    事實及理由
一、本件犯罪事實及證據，除證據欄應補充「被告於本院準備程
    序及審理中坦承犯行」外，餘均引用檢察官起訴書之記載（
    如附件）。 
二、論罪科刑
（一）核被告就附件犯罪事實一(一)部分所為，係犯刑法第304
      條第1項之強制罪及刑法第305條之恐嚇危害安全罪。被告
      以一行為觸犯上開二罪名，為想像競合犯，應依刑法第55
      條，從一重論以刑法第304條第1項之強制罪（此部有關罪
      數認定經檢察官於準備程序當庭補充之，見本院卷第57頁
      ）。又被告就附件犯罪事實一(二)部分，亦係犯刑法第30
      4條第1項之強制罪及刑法第305條之恐嚇危害安全罪，被
      告以一行為觸犯上開二罪名，為想像競合犯，亦應依刑法
      第55條，從一重論以刑法第304條第1項之強制罪（此部有
      關罪數認定經檢察官於準備程序當庭補充之，見本院卷第
      57頁）。　
（二）被告所犯上開二強制罪，犯意各別，行為互殊，應予分論
      併罰。
（三）爰審酌被告為本案之犯行，造成告訴人內心之陰影及壓力
      ，被告所為實值非難，兼衡被告素行、高中畢業之智識程
      度、於工地工作、每月薪水約3、4萬元，及犯罪之動機、
      目的、手段、情節，犯後坦承犯行等一切情狀，分別量處
      如主文所示之刑及其應執行之刑並諭知易科罰金折算標準
      ，以資懲儆。
三、據上論斷，應依刑事訴訟法第273條之1第1項、第299條第1
    項前段、第310條之2、第454條第2項，判決如主文。
本案經檢察官陳興男提起公訴，檢察官沈郁智到庭執行職務。
中　　華　　民　　國　　111 　年　　11　　月　　28　　日
                  刑事第九庭  法　官　李毓華 
如不服本判決應於收受本判決後20日內向本院提出上訴書狀，上
訴書狀應敘述具體理由。上訴書狀未敘述上訴理由者，應於上訴
期間屆滿後20日內補提理由書狀於本院（均須按他造當事人之人
數附繕本）「切勿逕送上級法院」。
中　　華　　民　　國　　111 　年　　11　　月　　28　　日
                              書記官  張懿中
附錄本案論罪科刑法條全文：
中華民國刑法第304條
以強暴、脅迫使人行無義務之事或妨害人行使權利者，處3年以
下有期徒刑、拘役或9千元以下罰金。
前項之未遂犯罰之。
刑法第305條
以加害生命、身體、自由、名譽、財產之事恐嚇他人，致生危害
於安全者，處二年以下有期徒刑、拘役或九千元以下罰金。
（附件）
            臺灣新竹地方檢察署檢察官起訴書
                                    111年度偵緝字第877號
                                                   878號
　　被　　　告　許倨議　男　22歲（民國00年0月00日生）
　　　　　　　　　　　　住○○市○○區○○路○段000號4樓
　　　　　　　　　　　　居臺中市○區○○○路000○00號
　　　　　　　　　　　　國民身分證統一編號：Z000000000號
上列被告因妨害自由等案件，已經偵查終結，認應該提起公訴，
茲將犯罪事實及證據並所犯法條分敘如下：
　　　　犯罪事實
一、許倨議於網路交友軟體甫認識黃恩琦、李詩鈺之際，即藉故
    帶回住處，基於強制、恐嚇之犯意，分別為下列犯行：
（一）於民國111年2月16日晚間，騎車將黃恩琦帶回斯時新竹市
      ○區○○路0段000巷00弄0號3樓租屋處，自翌（17）日凌晨0
      時30分許起至晚間8時許止，接續搶走黃恩琦之手機多次
      ，以此強暴方式妨害黃恩琦使用手機以對外聯繫之權利。
      許倨議復於同年月17日下午某時，向黃恩琦恫稱：若不簽
      新臺幣60萬元本票就要帶去賣淫，你去死一死好了，不然
      我踹你喔，踹到你一下就鼻青臉腫等語，並作勢攻擊黃恩
      琦，致黃恩琦心生畏懼，致生危害於生命及身體安全。嗣
      於17日下午4時許，黃恩琦取得手機後，向家人、朋友求
      救後，警獲報後查獲上情。
（二）於111年4月1日23時許，騎車將李詩鈺帶回新竹市○○區○○
      路0段000巷000號租屋處，嗣因細故起爭執，許倨議竟在
      上址向李詩鈺恫稱：「很多女生被我打過」、「現在下去
      的話，樓下會有人堵你」等語之加害身體、自由之事，致
      李詩鈺心生畏懼；被告許倨議並多次強行將李詩鈺之手機
      拿開，以此方式妨害李詩鈺使用手機以對外聯繫之權利。
      嗣於翌（2）日凌晨0時許，李詩鈺取得手機後，向母親傳
      訊「救命」，警獲報後依據手機定位查獲上情。
三、案經黃恩琦訴由新竹市警察局第二分局、李詩鈺訴由新竹市
    警察局第三分局報告偵辦。
　　　　證據並所犯法條
一、證據清單暨待證事實：
編號 證據名稱 待證事實 1 被告許倨議於警詢、偵查中之供述 ①剛認識告訴人李詩鈺，並於案發時間搭載告訴人李詩鈺回居處，曾對告訴人稱：「很多女生被我打過」等語之事實。 ②新竹市○區○○路0段000巷00弄0號3樓為前租屋處之事實。 2 告訴人黃恩琦、李詩鈺於警詢、偵查中之具結證述 全部犯罪事實。 3 告訴人黃恩琦提出之手機錄音譯文 被告對告訴人黃恩琦恐嚇之事實。 4 偵查報告、監視器翻拍照片、指認犯罪嫌疑人紀錄表 全部犯罪事實。 
二、核被告許倨議所為，係犯刑法第304條第1項之強制、同法第
    305條之恐嚇危害安全等罪嫌。被告上開犯罪事實一至二各
    次犯行，行為互殊，犯意各別，請論予數罪併罰。
三、依刑事訴訟法第251條第1項提起公訴。
  　此　致
臺灣新竹地方法院
中　　華　　民　　國　 111　  年　  9     月　　 5    日
                          　　檢　察　官　陳興男
本件正本證明與原本無異
中　　華　　民　　國　 111　　年　　9     月　　 7　　日
　　　　　　　　　　　　　　　書　記　官  許戎豪